【裁判字號】    92,上訴,1345
【裁判日期】    920813
【裁判案由】    違反毒品危害防制條例
【裁判全文】
臺灣高等法院高雄分院刑事判決                  九十二年度上訴字第一三四五號
    上  訴  人
    即  被  告  甲○○
右上訴人因違反毒品危害防制條例案件，不服臺灣高雄地方法院九十一年度訴字第二
二五二號中華民國九十二年五月二十日第一審判決（起訴案號：臺灣高雄地方法院檢
察署八十九年度毒偵字第一二二四號、第一六八六號、九十一年度毒偵字第一五九一
號，移
二年度毒偵字第四四○號），提起上訴，本院判決如左：
      主  文
原判決撤銷。
甲○○連續施用第一級毒品，累犯，處有期徒刑壹年；又連續施用第二級毒品，累犯
，處有期徒刑捌月，扣案之殘留有第二級毒品安非他命錫箔紙壹張沒收銷燬之。應執
行有期徒刑壹年陸月，扣案之殘留有第二級毒品安非他命之錫箔紙壹張沒收銷燬之。
      事  實
一、甲○○曾前於民國八十四年間，因違反肅清煙毒條例案件，經台灣高雄地方法院
    判處有期徒刑三年二月確定，於八十四年九月十九日入監，八十六年一月十四日
    縮短刑期假釋出監，刑期至八十七年十一月二日縮刑期滿，以已執行論；又於八
    十八年三月間，因施用第二級毒品安非他命案件，經台灣高雄地方法院以八十八
    年度毒聲字第二○七○號裁定送觀察、勒戒後，認無繼續施用毒品之傾向，由臺
    灣高雄地方法院檢察署（下稱高雄地檢署）檢察官於八十八年四月十七日以八十
    八年度偵字第六四九○號為不起訴處分確定。甲○○竟仍不知悔改，復分別基於
    施用第一級毒品及第二級毒品之概括犯意：（一）自八十八年十二月中旬某日起
    至八十九年二月一日止，在高雄縣岡山鎮永安國小（下稱永安國小）廁所內等處
    ，以第一級毒品海洛因摻入香菸內吸食方法，平均每三、四個月吸食一次，連續
    施用第一級毒品海洛因多次。（二）另自八十八年底至八十九年二月一日止，在
    上開處所，以第二級毒品安非他命，用鋁箔紙燒烤產生煙霧方法吸食，平均每一
    、二個月吸食一次，連續施用第二級毒品安非他命多次。嗣先後於八十八年十二
    月二十六日，在高雄縣警察局岡山分局（下稱岡山分局）依法通知採尿送驗後、
    八十九年二月一日十七時三十分許，在高雄縣永安鄉○○村○○街二十七之二號
    ，為警持票執行搜索後扣得施用毒品器具殘留有第二級毒品安非他命之錫箔紙一
    張，經檢察官向台灣高雄地方法院聲請，於八十九年五月三十日以八十九年度毒
    聲字第四二三一號裁定送觀察、勒戒後，認有繼續施用毒品之傾向。
二、甲○○因前開有繼續施用毒品傾向，經以八十九年度毒聲字第四七八一號裁定送
    請強制戒治，於同年七月七日入臺灣屏東戒治所強制戒治，嗣因強制戒治後有成
    效經評定為合格，台灣高雄地方法院以八十九年度毒聲字第八七三四號裁定停止
    戒治，所餘期間付保護管束，於八十九年十一月二十一日出臺灣屏東戒治所，九
    十年六月五日保護管束期滿後，竟仍不知悔改，復分別基於前開施用第一級毒品
    及第二級毒品之概括犯意，自九十年七月初起至九十一年十二月間某日止，(一)在
    永安國小廁所內，以第一級毒品海洛因摻入香菸吸食方法，平均每三、四個月吸
    食一次，連續施用第一級毒品海洛因多次。(二)另於上開時間、地點，以第二級毒
    品安非他命，以錫箔紙燒烤吸食煙霧，平均每一、二個月吸食一次，連續施用第
    二級毒品安非他命多次。嗣於九十一年四月七日十五時二十分許，在高雄永安鄉
    ○○路與光明街五巷口處為警察查獲，同年七月十八日十六時四十一分、同年月
    二十五日、同年九月三十日十九時五十六分經警通知採尿送驗後，始查獲上情。
三、案經高雄縣警察局岡山分局報請臺灣高雄地方法院檢察署檢察官偵查起訴及檢察
    官移送台灣高雄地方法院併案審理。
      理  由
一、右開事實，訊據上訴人即被告甲○○坦承有施用第一級毒品海洛因犯行，惟否認
    施用第二級毒品安非他命，辯稱：被告並未施用安非他命，錫箔紙是以前吸食所
    留下來的等語。
二、然查被告確有施用第一、二級毒品，業經被告甲○○於原審法院審理中坦承不諱
    ，核與其先後於警詢及偵查中供述相符，又被告於八十八年十二月二十六日，在
    岡山分局所親自排放、採集並封緘之尿液，經送往長榮管理學院篩檢並確認後，
    呈現嗎啡陽性反應，此有長榮管理學院八十九年一月十二日陽性報告一份在卷可
    稽；被告於八十九年二月二日零時許於偵查中所親自排放、採集並封緘尿液，經
    送以免疫學分析法及ＴＯＸＬ─ＬＡＢ方法檢驗，確呈嗎啡陽性反應，此有高雄
    縣衛生局八十九年二月十四日八九煙檢字第五六三號煙毒尿液檢驗成績書一份附
    卷可考，且有供其施用毒品之器具殘留有第二級毒品安非他命殘渣之錫箔紙一張
    扣案足憑，亦有高雄醫學大學附設中和紀念醫院以薄層色層分析法檢驗呈陽性反
    應之九十一年九月三日檢驗報告在卷供參，足認被告自白與事實相符，堪信為真
    實。又查，被告前曾於八十八年三月間，因施用第二級毒品安非他命案件，經原
    審法院以八十八年度毒聲字第二○七○號裁定送觀察、勒戒後，認無繼續施用毒
    品傾向，由高雄地檢署檢察官於八十八年四月十七日以八十八年度偵字第六四九
    ○號不起訴處分確定，此有高雄地檢署刑案資料查註紀錄表、臺灣高等法院被告
    全國前案紀錄表、本院被告院內索引卡紀錄表及本院法務部在監在押資料表各一
    份附卷可參。另被告經原審法院以八十九年度毒聲字第八七三四號裁定停止戒治
    ，於八十九年十一月二十一日出臺灣屏東戒治所，所餘期間付保護管束，保護管
    束期間至九十年六月五日期滿，期滿後又連續施用第一級毒品海洛因及第二級毒
    品安非他命等情，亦經被告於原審法院審理中坦承不諱，核與其先後於警詢及偵
    查中供述相符，又被告分別於九十一年四月七日、同年七月二十五日、警詢中所
    親自排放、採集並封緘之尿液，經送往高雄縣衛生局以免疫學分析法及ＴＯＸＬ
    ─ＬＡＢ方法檢驗，呈現海洛因、安非他命陽性反應及海洛因陽性反應，此有高
    雄縣衛生局煙毒尿液檢驗成績書九十一年煙檢字第四八五號、九十一年煙檢字第
    一二一○號在卷可考；又被告於九十一年七月十八日、同年九月三十日在警詢中
    親自排放、封緘尿液，經送往臺灣檢驗科技股份有限公司以酵素免疫分析法初步
    檢驗、再以氣相層析質譜儀法確認檢驗後，先後呈現海洛因陽性反應、海洛因及
    安非他命陽性反應，此有該公司九十一年七月二十六日、同年十月十一日濫用藥
    物尿液檢驗報告附卷供參，足認被告之自白與事實相符，可認為真實。是本案事
    證明確，被告所辯未施用第二級毒品安非他命一節，顯係卸責之詞，不足採信，
    犯行洵堪認定。
三、核被告所為，係分別犯毒品危害防制條例第十條第一項施用第一級毒品及同條例
    第十條第二項施用第二級毒品之罪。被告分別施用第一級毒品海洛因及第二級毒
    品安非他命等行為，詳如事實欄所載，均屬時間緊接、方法相同，所犯係犯罪構
    成要件相同之罪名，顯係基於概括犯意分別為之，為連續犯，依刑法第五十六條
    之規定，分別以一罪論。被告因施用而持有第一級毒品海洛因及第二級毒品安非
    他命之低度行為，應分別為施用第一級毒品海洛因及第二級毒品安非他命之低度
    行為所吸收，不另論罪。又被告所犯上開二罪間，犯意各別，罪名有異，顯係基
    於各別犯意而為之，應予分論併罰。公訴人就被告於九十一年四月八日以後起至
    九十一年十二月間某日止，連續施用第一級毒品海洛因及第二級毒品安非他命多
    次等行為雖未據起訴，然起訴之事實與未起訴之部份有連續犯裁判上一罪之關係
    ，自應為起訴效力所及，依審判不可分之原理，本院得併予審理，附此敘明。又
    被告前曾於八十四年間，因違反肅清煙毒條例，經原審法院判刑三年二月確定，
    於八十六年一月十四日縮短刑期假釋出監，八十七年十一月二日縮刑期滿，以已
    執行論，此有高雄地檢署刑案資料查註紀錄表、臺灣高等法院被告全國前案紀錄
    表及本院被告院內索引卡紀錄表各一份在卷可按，被告前曾受有期徒刑之執行完
    畢，於五年內再犯有期徒刑以上之本案二罪，均為累犯，應各依刑法第四十七條
    之規定，加重其刑。
四、原審據以論罪科刑，固非無見。惟(一)被告係基於概括之犯意，連續施用第一、二
    級毒品，已如前述。原判決認被告於八十九年十一月二十一日離開台灣屏東戒治
    所後，繼續施用第一、二級毒品之犯行係另行起意，予以分別論罪科刑，尚有未
    洽。(二)並無證據足以證明被告於八十九年十一月二十一日離開台灣屏東戒治所後
    起，至九十年六月底止，有施用第一、二級毒品之行為，原判決認被告有此部份
    犯行，亦有未洽。被告上訴意旨，以原審量刑過重，指摘原判決不當，雖無理由
    ，但原判決既有上開可議之處，自仍應由本院將原判決撤銷改判。爰審酌被告前
    於八十四年間，曾違反肅清煙毒條例案件，經原審法院判刑三年二月確定；又於
    八十八年三月間，因施用第二級毒品安非他命案件，經原審法院以八十八年度毒
    聲字二○七○號裁定送觀察、勒戒後，因無繼續施用傾向，經高雄地檢署檢察官
    於同年四月十七日作成六四九○號不起訴處分確定；未久即再度施用第一級毒品
    海洛因及第二級毒品安非他命，顯見被告不知警惕，意志不堅等一切情狀，分別
    量處如主文第二項所示之刑，並定其應執行之刑。扣案之殘留有第二級毒品安非
    他命之錫箔紙一張，因第二級毒品安非他命殘渣已附著其上，剝離不易，仍應認
    屬毒品違禁物，應依毒品危害防制條例第十八條第一項前段之規定，併予宣告沒
    收銷毀之；至扣案之吸管二支，非專供施用毒品之器具經送往高雄醫學大學附設
    中和紀念醫院以薄層色層分析法、氣體色層質譜分析法檢驗，其上亦無殘留任何
    毒品（高雄醫學大學附設中和紀念醫院九十一年九月三日檢驗報告參照），爰不
    宣告沒收，併予敘明。
五、公訴意旨另認被告自八十九年二月二日起，至九十年六月底止此段期間內，另有
    施用第一、二級毒品之行為云云。惟訊據被告甲○○否認有此部份之行為，而其
    中自八十九年五月三十日起至九十年六月五日止，被告係於勒戒所、戒治所施以
    觀察勒戒或實施戒治以及保護管束，此有八十九年度毒偵字第一二二四號偵查卷
    可稽，此外本院復查無其他確切證據足資證明被告有上開犯行，被告此部份被訴
    犯罪，尚屬不能證明。因公訴人認此部份與前開有罪部分有連續犯關係，為裁判
    上一罪，此部份爰不另為無罪之諭知。
據上論結，應依刑事訴訟法第三百六十九條第一項前段、第三百六十四條、第二百九
十九條第一項前段，毒品危害防制條例第十條第一項、第二項、第二十條第三項，第
十八條第一項前段，刑法第十一條、第五十六條、第五十一條第五款、第四十七條，
判決如主文。
本案經檢察官陳國全到庭執行職務。
中      華      民      國    九十二    年      八      月     十三     日
                              臺灣高等法院高雄分院刑事第九庭
                                  審判長法官  張明松
                                        法官  張盛喜
                                        法官  任森銓
右正本證明與原本無異。
施用第一級毒品部分如不服本判決，應於判決送達後十日內向本院提出上訴狀，其未
述理由者並應於提出上訴狀後十日內向本院補提理由書（應附繕本)。
其餘部分不得上訴
                                  法院書記官  施耀程
中      華      民      國     九十二   年      八      月      十三    日
附錄：本判決論罪之法條
毒品危害防制條例第十條第一項、第二項
施用第一級毒品者，處六月以上五年以下有期徒刑。
施用第二級毒品者，處三年以下有期徒刑。


司法院資訊處製作；財團法人民間司法改革基金會備份。
